【裁判字號】    95,易,467
【裁判日期】    950822
【裁判案由】    竊盜
【裁判全文】
臺灣屏東地方法院刑事判決               95年度易字第467號
公  訴  人  臺灣屏東地方法院檢察署檢察官
被      告  乙○○
                    （現另案於臺灣屏東看守所羈押中）
上列被告因竊盜案件，經檢察官提起公訴（95年度偵字第3716號
），被告於準備程序中先就被訴事實為有罪之陳述，本院裁定改
依簡式審判程序審理，判決如下：
    主  文
乙○○攜帶兇器竊盜，累犯，處有期徒刑壹年。扣案之自製割檳
榔刀壹支沒收之。
    事  實
一、乙○○前因竊盜、妨害公務及違反毒品危害防制條例等案件
    ，經法院分別判處有期徒刑10月、3 月（此兩罪定應執行刑
    為有期徒刑1 年）、10月確定，三罪接續執行，於民國95年
    1 月13日縮短刑期假釋出監，並於95年4 月10日縮刑期滿未
    經撤銷假釋，視為執行完畢。詎其猶不知悔改，意圖為自己
    不法之所有，於民國95年6 月15日10時許，騎乘其母李秀蘭
    所有，車牌號碼PYJ-317號重型機車，前往屏東市○○段417
    之1 號檳榔園，持客觀上可為兇器之伸縮鋁棒及鐮刀各1 把
    ，將鐮刀用膠帶綑綁在伸縮鋁棒前方，自製成割檳榔刀，進
    入甲○○所有之檳榔園內竊取甲○○之檳榔4 芎，價值新臺
    幣2,800 元，乙○○得手後，到檳榔園旁邊之墳墓摘取檳榔
    果實時，為甲○○當場發現報警處理，並扣得其所有且供犯
    罪所用之上開自製檳榔刀（伸縮鋁棒、鐮刀各1把）。
二、案經屏東縣警察局屏東分局報告臺灣屏東地方法院檢察署檢
    察官偵查起訴。
    理  由
一、本件被告乙○○所犯係死刑、無期徒刑、最輕本刑為3 年以
    上有期徒刑以外之罪，其於本院準備程序中先就被訴事實為
    有罪之陳述，經本院合議庭裁定由受命法官獨任依簡式審判
    程序，先予敘明。
二、上開被告乙○○攜帶兇器竊盜之犯罪事實，業經被告於警詢
    、偵查及本院審理中坦承不諱，核與證人甲○○於警詢中證
    述之失竊情節相符，並有贓物認領保管單、扣押物品目錄表
    、扣押物品清單各1 紙、照片5 幀在卷可稽及自製之割檳榔
    刀1 支（包括伸縮鋁棒、鐮刀各1 把）扣案可資佐證，足徵
    被告之自白，應與事實相符，堪予採信。綜上，本件事證明
    確，被告犯行洵堪認定，應予論科。
三、論罪科刑：
  (一)按行為後法律有變更者，適用行為時之法律。但行為後之法
    律有利於行為人者，適用最有利於行為人之法律。修正後刑
    法第2 條定有明文。查本件被告行為後，刑法總則編於94年
    2 月2 日大幅修正公布後，於95年7 月1 日正式施行，而修
    正後刑法第2 條第1 項之規定乃為與刑法第1 條罪刑法定主
    義相互契合，而貫徹法律禁止溯及既往原則，係規範行為後
    法律變更所生新舊法律比較適用之準據法，是以刑法第2 條
    第1 項雖經修正，但因屬適用法律之準據法，本身尚無比較
    新舊法之問題，應一律適用裁判時之修正施行後刑法第2 條
    之規定以決定適用之刑罰法律，先予辨明。又所稱之「法律
    」，係指刑罰所依存的整體法律狀態，故法律有變更應指足
    以影響行為的可罰性與法律效果的法令因修正或廢止而有所
    變更而言。所以刑法法律變更概念，應界定在法律規定的改
    變，足以影響刑罰權判斷者而言，刑法總則的變更，自然會
    影響到個別犯罪的成立，乃至於法律效果的結構，自屬法律
    變更，應為新舊法之比較。再者，比較時應就罪刑有關之共
    犯、未遂犯、想像競合犯、牽連犯、連續犯、結合犯，以及
    累犯加重、自首減輕暨其他法定加減原因 (如身分加減)與
    加減例等一切情形，綜其全部罪刑之結果而為比較，而為整
    體之適用，不能割裂而分別適用新舊法有利之條文（最高法
    院95年5 月23日刑事庭第8 次會議決議可資參照），首先敘
    明。茲因本件論罪科刑所適用刑法法律有下列變更，爰比較
    新舊法如下：
  1.被告前因竊盜、妨害公務及違反毒品危害防制條例等案件，
    經法院分別判處有期徒刑10月、3 月（此兩罪定應執行刑為
    有期徒刑1 年）、10月確定，三罪接續執行，於95年1 月13
    日縮短刑期假釋出監，並於95年4 月10日縮刑期滿未經撤銷
    假釋，視為執行完畢，有臺灣高等法院被告前案紀錄表1 份
    附卷可按，茲於5 年以內再故意犯本件有期徒刑以上之罪，
    不論依修正前之刑法第47條，或修正後之刑法第47條第1 項
    之規定，均構成累犯，修正後規定對被告而言並無較為有利
    之情形，應依修正後刑法第2 條1 項前段規定，逕依修正前
    之刑法第47條規定，論以累犯。
  2.本件綜合比較結果，認依修正前刑法對被告較為有利，是應
    一體適用修正前刑法即行為時刑法論處。
  (二)查被告所攜帶持用之自製割檳榔刀，為金屬製品，於客觀上
    具有危險性，足對人之生命、身體構成威脅，堪認均可供兇
    器使用，是核被告攜帶自製之割檳榔刀竊取檳榔之行為，係
    犯刑法第321 條第1 項第3 款之攜帶兇器竊盜罪。又被告前
    因竊盜、妨害公務及違反毒品危害防制條例等案件，經法院
    分別判處有期徒刑10月、3 月（此兩罪定應執行刑為有期徒
    刑1 年）、10月確定，三罪接續執行，於95年1 月13 日 縮
    短刑期假釋出監，並於95年4 月10日縮刑期滿未經撤銷假釋
    ，視為執行完畢，有臺灣高等法院被告前案紀錄表1 份附卷
    可按，其於有期徒刑執行完畢後5 年以內故意再犯本件有期
    徒刑以上之罪，為累犯，應依修正前刑法第47條規定加重其
    刑。爰審酌被告之智識程度，曾有竊盜、搶奪、違反毒品危
    害防制條例等犯罪前科，素行不佳（卷附臺灣高等法院被告
    前案紀錄表參照），竟復因一時貪念，竊取他人之財物，造
    成他人財產上損害，行為實不足取，惟其所竊得之財物已返
    還被害人，犯後坦承犯行，態度尚可，及兼衡檢察官雖求刑
    有期徒刑2 年及令被告於刑之執行前入勞動場所強制工作，
    然酌以本件被告犯罪情狀尚非重大等一切情狀，量處如主文
    所示之刑，以資警惕。扣案之自製割檳榔刀（包括伸縮鋁棒
    、鐮刀各1 把）1 支，為被告所有且供行竊所用之物，業據
    其供明在卷，爰依刑法第38條第1 項第2 款之規定宣告沒收
    之。
據上論斷，應依刑事訴訟法第273 條之1 第1 項、第299 條第1
項前段，刑法第321 條第1 項第3 款、修正前刑法第47條、刑法
第38條第1 項第2 款，判決如主文。
本案經檢察官潘國威到庭執行職務。
中    華    民    國     95    年    8     月    22   日
                      刑事第一庭    法  官  黃聖涵
以上正本證明與原本無異。
如不服本判決應於收受本判決送達後十日內向本院提出上訴書狀
，其未敘述上訴理由者，並得於提起上訴後十日內向本院補提理
由書狀（均須按他造當事人之人數附繕本）「切勿逕送上級法院
」
中    華    民    國    95    年    8     月    22    日
                                    書記官  蘇雅慧
附錄本案論罪科刑法條：
刑法第321條第1項第3款：
犯竊盜罪而有左列情形之一者，處6月以上5年以下有期徒刑：
三  攜帶兇器而犯之者。


司法院資訊處製作；財團法人民間司法改革基金會備份。
